【裁判字號】    88,上訴,1568
【裁判日期】    890111
【裁判案由】    偽造文書
【裁判全文】
臺灣高等法院高雄分院刑事判決          八十八年度上訴字第一五六八號
    上  訴  人
    即  被  告  乙○○
    選任辯護人  吳賢明  律師
                吳建勛
                游雪莉
右上訴人因偽造文書案件，不服臺灣澎湖地方法院八十八年度訴字第二九號，中華民
國八十八年九月三十日第一審判決（起訴案號：臺灣澎湖地方法院檢察署八十八年度
偵字第二五九號），提起上訴，本院判決如左：
      主      文
上訴駁回。
乙○○緩刑肆年。
      事實及理由
一、本案經本院審理結果，認第一審判決認事用法及量刑均無不當，應予維持，並引
    用第一審判決書記載之事實、證據及理由。
二、被告上訴意旨略以：關於澎湖縣警察局機漁船、管筏、舢舨進出港登記簿上及漁
    船關簿內機漁船進出港檢查表上人員簽章欄之船檢人員簽名，確實有由值班人員
    代簽之習慣，可由被告庭呈之相關登記簿可證，當時輪值船檢勤務之甲○○，正
    在被告值班台旁邊僅約一公尺旁招待（殺魚、泡茶）警局秘書相振槐，而漁船登
    滿財號及旭鴻號船員持關簿來所報關時，甲○○知情並同意被告在該二漁船之關
    簿之「檢驗簽證」欄及「機漁船、管筏、舢舨進出港登記簿」上船名「登滿財」
    及「旭鴻」下方之船檢人員簽章欄，簽下「甲○○」及「聖貴」字樣，且被告於
    代簽後，亦通知甲○○前去檢查，而甲○○未去實施船檢係因來報關之船員告知
    現該二艘漁船因退潮無法入港上架，才無法檢查，甲○○遂在該漁駐所輪值警員
    交接用之員警工作紀錄簿上記載：「十四－十六時船檢勤務，：：：此時旭鴻、
    登滿財台中籍漁船受理時間十四：五０上架，但因潮汐無法上架，交接下班船檢
    勤務員警監控。」有該員警工作紀錄簿甲○○於八十八年二月九日十六時執勤船
    檢勤務之記事記載可憑，且本案係警局移送相振槐涉嫌包庇走私，並非指被告有
    偽造文書云云。
三、經查警局秘書相振槐於甲○○負責船檢勤務時間，要其泡茶煮魚，固經王某及被
    告供明，亦有警局移送函可稽，惟相振槐並無職包庇走私情事，此經檢察官不
    起訴處分在案；然被告不能因此而謂甲○○有不能執行船檢勤務或有不能於關簿
    、進出登記簿上簽名情事；而漁船之關簿或進出港登記簿縱如被告所謂有由同仁
    代簽之習慣，然代簽必須得本人之同意且要有實際執行船檢工作；本案被告及甲
    ○○均未登上登滿財號及旭鴻號漁船實施檢查，被告於該關簿及進出港登記簿簽
    名甲○○署押時，王某亦不知情，此經原審述綦詳，被告仍執陳詞指甲○○有
    同意云云，係卸責之詞，不足採信，其上訴無理由，應予駁回。
四、末查被告未曾受有期徒刑以上刑之宣告，有被告前科表在卷可稽，其擔任基層員
    警值班時，見警局長官前來與同事泡茶聊天，一時思慮不周，未能繼續善盡職責
    而馬虎從事，所犯情節尚非重大，其服公職負責一家生計，經此教訓，當知警惕
    ，應無再犯之虞，參酌公訴人亦求為緩刑宣告等一切情狀，因認所處之刑，以暫
    不執行為適當，並宣告緩刑四年，以勵來茲。
據上論斷，應依刑事訴訟法第三百六十八條、第三百七十三條，刑法第七十四條第一
款，判決如主文。
本案經檢察官朱文彬到庭執行職務。
中    華    民    國     八十九     年       一       月     十一       日
                              臺灣高等法院高雄分院刑事第六庭
                                  審判長法官  陳吉雄
                                        法官  周賢銳
                        法官  江泰章
右正本證明與原本無異。
如不服本判決，應於判決送達後十日內向本院提出上訴狀，其未述理由者並應於提
出上訴狀後十日內向本院補提理由書（應附繕本)。
                                      書記官  黃一秋
中    華    民    國     八十九     年       一       月     十三       日
                                                                        Ｂ


司法院資訊處製作；財團法人民間司法改革基金會備份。
